Minutes et répertoires du notaire Alexandre MAISTRE, 31 janvier 1795 - 17 janvier 1801 (étude XXII)
Archives nationales
- Répertoire(s) de Alexandre MAISTRE, 1er février 1791 - 1806; MC/RE/XXII/8 - MC/RE/XXII/12
  - Répertoire. an III, pluviose - an VIII, germinal, 15 pluviose an III (3 février 1795) - 4 germinal an VIII (25 mars 1800); MC/RE/XXII/8
    - Inventaire après décès de Marie Catherine Charlotte Louise Levaillant, veuve de Vital Martin, à la requête de Noël Vital Martin, employé, demeurant rue du Grand Chantier n° 6 et autres, 28 germinal an VII (17 avril 1799)
      inventaire après décès; Grand-Chantier (rue du); Levaillant, Marie Catherine Charlotte Louise; Martin, Vital; Martin, Noël Vital
    - Inventaire des biens de la succession d'Elisabeth Ricard, veuve de Louis Faiguevives, à la requête de Marie Jeanne Perrron, veuve de Jean Samuel Decourcelle, demeurant à Paris, rue de la Cossonnerie n° 588 et autres, 11 floréal an VII (30 avril 1799)
      inventaire après décès; Cossonnerie (rue de la); Ricard, Elisabeth; Daiguevive, Louis; Perron, Marie Jeanne
    - Inventaire des biens de la succession de Marie Geneviève Legras, veuve de Nicolas Daguin, à la requête de Paul Antoine Hornet, jardinier fleuriste, et Marie Geneviève Daguin, son épouse, demeurant à Paris rue des Marais n° 57, 27 floréal an VII (16 mai 1799)
      inventaire après décès; Marais (quartier); Legras, Marie Geneviève; Daguin, Nicolas; Hornet, Paul Antoine; fleuriste; jardinier
    - Inventaire des biens de la succession de Jacques Lechevallier, et de la communauté avec Marie Atrellet sa seconde femme, à la requête de cette dernière, demeurant rue des Fossés du Temple n° 36, de Jacques Jean Antoine Lechevallier, canonnier et autres, 3 prairial an VII (23 mai 1799)
      inventaire après décès; Fossés-du-Temple (rue des); Lechevallier, Jacques; Atrelles, Marie; Lechevallier, Jacques Jean Antoine; militaire du rang
    - Inventaire des biens de la succession d'Antoine Pille et de la communauté avec Cécile Dumont, à la requête de cette dernière, sa veuve, demeurant Boulevard Martin n° 72, et de François Hypolitte Pille, subrogé tuteur des enfants mineurs, 3 messidor an VII (21 juin 1799)
      inventaire après décès; Pille, Antoine; Dumont, Cécile; Pille, François Hypolitte
    - Inventaire des biens de la succession de Catherine Raynaud, veuve de Charles François Barbe, à la requête de Gilbert Bon Modérat, employé, tuteur de Marie Catherine, Charles Jean, Julien et Prudence Scaevola Barbe, seuls héritiers de leur mère, 5 thermidor an VII (23 juillet 1799)
      inventaire après décès; Raynaud, Catherine; Barbe, Charles François; Modérat, Gilbert Bon
    - Inventaire de la succession de Martin Juriste et des biens de la communauté avec Teipiche Créhange, sa veuve, demeurant rue Martin n° 342, comme tutrice de Michel et Israël Juriste, ses deux enfants mineurs, et de Schayé Garson, subrogé tuteur, 6 thermidor an VII (24 juillet 1799)
      inventaire après décès; Juriste, Martin; Créhange, Teipiche; Garson
    - Inventaire des biens de la succession de Marie Anne Sandrin, fille majeure, à la requête d'Antoine Gabriel Sandrin, propriétaire, demeurant à Borest (Oise), de Marie Thérèse Sandrin, fille majeure, demeurant rue Montmartre n° 120, et autres, 11 thermidor an VII (29 juillet 1799)
      inventaire après décès; Borest (Oise); Montmartre (rue); Sandrin, Marie Anne; Sandrin, Antoine Gabriel; Sandrin, Marie Thérèse
    - Inventaire des biens de la succession de Victoire Marie Camus, fille majeure, à la requête de Louis Luc Dupont, propriétaire à Saint-Domingue, demeurant à Paris, rue Cerutti n° 21, tuteur d'Alexandre Louis Dupont, mineur, son fils naturel avec la défunte, 5 fructidor an VII (22 août 1799)
      inventaire après décès; Cerutti (rue); Camus, Victoire Marie; Dupont, Louis Luc; Dupont, Louis Alexandre
    - Inventaire de la succession d'Anne Marie Bussière, épouse de Vincent Henri Pillot, et des biens de la communauté avec ce dernier, libraire, rue de la Harpe n° 239, à sa requête et comme tuteur de Joséphine Marie et Marie Eléonore, ses deux filles mineures, 27 fructidor an VII (13 septembre 1799)
      inventaire après décès; Harpe (rue de la); Bussière, Anne Marie; Pillot, Henri; Fontaine, Pierre Gilbert Georges; libraire; tapissier
    - Inventaire de la succession de Joseph Petit, et de la communauté avec Marie Marguerite Charpentier, sa veuve, rue Poissonière n° 92, en son nom et comme tutrice de Victoire Joséphine Petit, en présence de Pierre Nicolas Petit, marchand de vin, sub. tuteur, 28 fructidor an VII (14 septembre 1799)
      inventaire après décès; Montmartre (ancienne commune); Poissonniers (boulevard des); Petit, Joseph; Charpentier, Marie Marguerite; Petit, Pierre Nicolas; commerçant
    - Inventaire après décès de Jeanne Françoise Barbe Villaucourt, à la requête de Jean Louis Le Roux, tailleur d'habits, son mari, en raison de la communauté et comme tuteur d'Anastasie Françoise Le Roux et d'Emmanuel Le Roux, leurs enfants mineurs, 4 vendémiaire an VIII (26 septembre 1799)
      inventaire après décès; Villaucourt, Jeanne Françoise; Le Roux, Jean Louis; Cannet, Pierre Etienne Michel; menuisier; tailleur d'habits
    - Inventaire de la succession de Marie Jeanne Dapestigui, et de la communauté avec Jacques Antoine Papin, son époux, économe des hôpitaux militaires, rue Christophe n° 9, et comme tuteur d'Henriette Constance et Elisabeth Sophie Cécile Papin leurs filles, 5 vendémiaire an VIII (27 septembre 1799)
      inventaire après décès; Dapestigui, Marie Jeanne; Papin, Jacques Antoine; Crucifix, Louis; commerçant; économe
    - Inventaire de la succession d'Henri Joseph Vigoureux, et de la communauté avec Elisabeth Renier, sa veuve, rue des Deux-Portes Jean n° 7, à sa requête et à celle de Sophie Henriette Vigoureux, demeurant à Digoin (Saône-et-Loire) et autres, 16 vendémiaire an VIII (7 octobre 1799)
      inventaire après décès; Vigoureux, Henri Joseph; Renier, Elisabeth; Vigoureux, Sophie Henriette
    - Inventaire des biens de la succession de Pierre Alexis Carenton, à la requête de Marguerite Gaudin, veuve de Pierre Carenton et mère du défunt,demeurant à Nantes, représentée par Louis Boursier, 18 vendémiaire an VIII (9 octobre 1799)
      inventaire après décès; Nantes (Loire-Atlantique); Carenton, Pierre Alexis; Gaudin, Marguerite; Boursier, Louis
    - Inventaire de la succession de Jacques Georges Argant, et de la communauté avec Marie Geneviève Poitevin, sa veuve, en son nom et au nom de leurs six enfants mineurs, rue du faubourg Jacques n° 223 en présence de Jacques Berlin, graveur, sub tuteur, 28 vendémiaire an VIII (19 octobre 1799)
      inventaire après décès; Brosse (rue de); Argant, Jacques Georges; Poitevin, Marie Geneviève; Berlin, Jacques; graveur
    - Inventare d'Angélique Cochu, veuve de Charles Silvain Ferrand, à la requête de François Herade Flerckman, rue Antoine n° 256, mari d'Angélique Ferrand, et autres, 5 brumaire an VIII (27 octobre 1799)
      inventaire après décès; Cochu, Angélique; Ferrand, Charles Silvain; Flerckman, François Herade
    - Inventaire des biens de la succession d'Annet Garmage et Louise Marie Audiner, sa veuve, décédée, à la requête de Paul jacques Reis, rue de Caumartin n° 797, fondé de procuration de Marie Gasne, veuve de Gilbert Garmage et tutrice des petits enfants, 17 brumaire an VIII (8 novembre 1799)
      inventaire après décès; Audinet, Louise Marie; Garmage, Annet; Reis, Paul Jacques
    - Inventaire des biens de la communauté entre Louise Sophie Lombart et Bernard Vuasse, à la requête de la citoyenne Lombart, en cours de divorce, rue Saintonge n° 24, 18 brumaire an VIII (9 novembre 1799)
      inventaire; Saintonge (rue de); Lombart, Louise Sophie; Vuasse, Bernard
    - Inventaire après décès de Louis Bernais, à la requête de Pierre Nicolas Martin Bernais, demeurant à Rouen, en son nom et comme curateur de Thomas et François Bernais ses deux frères, 21 brumaire an VIII (12 novembre 1799)
      inventaire après décès; Rouen (Seine-Maritime); Bernais, Louis; Bernais, Pierre Nicolas Martin
    - Inventaire de la succession de Marie Françoise Marot, et de la communauté avec Charles François Beranger, son mari, rue aux Ours n° 9, en son nom et comme tuteur de Caroline Béranger, leur fille mineure, et autres, 22 brumaire an VIII (13 novembre 1799)
      inventaire après décès; Lourcine (rue de); Marot, Marie Françoise; Beranger, Charles François; Beranger, Caroline
    - Inventaire après décès de Jean Joseph Demarlière, à la requête de Jean Joseph Restiau, demeurant à Soignies (Jemmapes), comme mari de Marie Gabrielle Joseph Demarlière, et à la requête d'autres, 6 frimaire an VIII (26 novembre 1799)
      inventaire après décès; Soignies (Belgique); Demarlière, Jean Joseph; Restiau, Jean Joseph; Demarlière, Marie Gabrielle Joseph
    - Inventaire après décès d'André Marcel, et de la communauté avec Marie Elisabeth Frerelais, à la requête de cette dernière, demeurant rue du faubourg Martin n° 171, en son nom et comme tutrice de Marie Hypolite et Marie Madeleine Victoire Marcel leurs enfa, 13 frimaire an VIII (4 décembre 1799)
      inventaire après décès; Marcel, André; Frerelais, Marie Elisabeth
    - Inventaire après décès d'Adrien Sangnier, et de la communauté avec Antoinette Augustine Ménard, sa veuve, demeurant rue de Tracy n° 24, en son nom et comme tutrice de Louis Odile et Louis Maurice Sangnier leurs enfants mineurs, Louis Durand, sellier demeurant rue Beaurepaire n° 6, subrogé tuteur., 14 frimaire an VIII (5 décembre 1799)
      inventaire après décès; Tracy (rue de); Beaurepaire (rue); Sangnier, Adrien; Ménard, Antoinette Augustine; Durand, Louis; sellier
    - Inventaire après décès d'Antoine Salle, à la requête de François Antoine Salle, demeurant rue Geoffroy-l'Asnier, représenté par Nicolas Louis Royer, homme de loi, Jean Bertrand Dupes, officier de santé, et autres, 16 frimaire an VIII (7 décembre 1799)
      inventaire après décès; Geoffroy-l'Asnier (rue); Salle, Antoine; Salle, François Antoine; Royer, Nicolas Louis; juriste
    - Inventaire après décès de Joseph Thiébault dit Durosa, à la requête d'Anne Cécile Merel, sa veuve, rue Dominique n° 1526, et de Louis Feuillet, vétéran, demeurant maison de l'Arsenal, comme tuteur de Nicole Charlotte Feuillet sa fille, seule héritière de son aïeul maternel, à la requête de Marie Foerster, première femme divorcée du défunt, rue de Grenelle n° 328, et enfin à la requête de Jacques Thomas en raison de la communauté de fait entre lui et le défunt, 17 frimaire an VIII (8 décembre 1799)
      inventaire après décès; Thiébault, Joseph; Merel, Anne Cécile; Feuillet, Louis; militaire du rang
    - Inventaire après décès de Marie Catherine Martin, et de la communauté avec Ferdinand Alexandre Toussaint Coustellier, à la requête de Jean Ferré, rue Troussevache n° 26, comme fondé de procuration de Coustellier, marchand éventailliste et autres, 23 frimaire an VIII (14 décembre 1799)
      inventaire après décès; Troussevache (rue); Aumaire (rue); Martin, Marie Catherine; Coustellier, Ferdinand Alexandre Toussaint; Ferré, Jean; fabricant d'accessoires vestimentaires
    - Inventaire après décès de Marie Rose Croisé, et de la communauté avec Benoît Fillion, son époux, à la requête de ce dernier, rue Traisnée, n° 536, en son nom et comme tuteur de leurs enfants mineurs, en présence de Joseph Noël Mille, subrogé tuteur, 18 nivôse an VIII (8 janvier 1800)
      inventaire après décès; Trainée (rue); Croisé, Marie Rose; Fillion, Benoît; Mille, Joseph Noël
    - Inventaire après décès de Louis Thomas, à la requête de Marie Victoire Boury, divorcée d'avec le défunt, demeurant rue des Marais n° 28, comme tutrice de Victoire Louise Thomas, leur fille mineure, en présence de Louis Pierre Thomas, rue des Marchés n° 559, subrogé tuteur, 5 pluviose an VIII (25 janvier 1800)
      inventaire après décès; Marais (quartier); Thomas, Louis; Boury, Marie Victoire; Thomas, Louis Pierre
  - Répertoire. an VII, vendémiaire - an VII, nivôse, 1er vendémiaire an VII (22 septembre 1798) - 4 nivôse an VII (24 décembre 1798); MC/RE/XXII/9
  - Répertoire. an VII, vendémiaire - an VII, jour complémentaire, 3 vendémiaire an VII (24 septembre 1798) - 5 jour complémentaire an VII (21 septembre 1799); MC/RE/XXII/10
  - Répertoire. an VIII, germinal - 1806, 4 germinal an VIII (25 mars 1800) - 1806; MC/RE/XXII/11
    Répertoire du notaire Alexandre Maistre (4 germinal an VIII (25 mars 1800)-27 nivôse an IX (17 janvier 1801)), Edme Camusat (29 nivôse an IX (19 janvier 1801) au 31 décembre 1806).
    - Inventaire après décès de Louis Antoine Descousu. Elisabeth Denjean Champet, sa veuve, demeurant à Paris, rue Poissonnière, n° 94, division de Bonne Nouvelle., 9 prairial an VIII (29 mai 1800)
      MC/RE/XXII/11
      inventaire après décès; Poissonnière (rue); Descousu, Louis Antoine; Denjean Champet, Elisabeth
    - Inventaire après décès de Marie Joseph François Deborthon. Antoinette Brunot, sa veuve, demeurant à Paris, rue de la Tour, n° 6, division du Temple., 28 prairial an VIII (17 juin 1800)
      inventaire après décès; Tour (rue de la); Deborthon, Marie Joseph François; Brunot, Antoinette
    - Inventaire après décès de Edouard Cochin, garçon marchand de vins, demeurant à Paris, rue Phelippeaux, n° 6, division des Gravilliers., 3 messidor an VIII (22 juin 1800)
      inventaire après décès; Phélipeaux (rue); Cochin, Edouard; commerçant
    - Inventaire après décès de Antoine Georges Vincent Barbeu Dubourg, négociant, demeurant à Paris, rue des Petites Ecuries, n° 19. Marie Jeanne Marloteau,sa veuve., 11 messidor an VIII (30 juin 1800)
      inventaire après décès; Petites-Ecuries (rue des); Barbeu Dubourg, Antoine Georges Vincent; Marloteau, Marie Jeanne; négociant
    - Inventaire après décès de Jean François Jacob, demeurant à Paris, rue du Faubourg Saint-Martin, n° 200, division du Nord. Marie Jeanne Marguillier, sa veuve., 3 thermidor an VIII (22 juillet 1800)
      inventaire après décès; Faubourg-Saint-Martin (rue du); Jacob, Jean François; Marguillier, Marie Jeanne
    - Inventaire après décès de Jean François Delanoy, ancien orfèvre, demeurant à Paris, rue Benoist, cour Martin, n° 10, division des Gravilliers. Marie Jeanne Marguillier, sa veuve., 12 thermidor an VIII (31 juillet 1800)
      inventaire après décès; Saint-Benoît (rue); Delanoy, Jean François; Marguillier, Marie Jeanne; orfèvre
    - Inventaire après décès de Gaspard Delaine, menuisier en parquet, demeurant à Paris, rue Saint-Philippe, n° 18, division des Gravilliers. Jeanne Pierrette Gros, sa veuve., 14 thermidor an VIII (2 août 1800)
      inventaire après décès; Saint-Philippe (rue); Delaine, Gaspard; Gros, Jeanne Pierrette; menuisier
    - Inventaire après décès de Jean-Baptiste Bevalot, demeurant à Paris, rue d'Amboise, n° 363, division de Lepelletier. Denise Heroz, sa veuve., 6 brumaire an IX (28 octobre 1800)
      inventaire après décès; Amboise (rue d'); Bevalot, Jean-Baptiste; Heroz, Denise
    - Inventaire après décès de Jean François Auger, ancien marchand épicier, à la requête de son fils demeurant à Paris, rue, île et division de la Fraternité, n° 50 ou 56., 11 frimaire an IX (2 décembre 1800)
      inventaire après décès; Fraternité (rue de la); Auger, Jean François; commerçant
    - Inventaire après décès de Alexandre Savary, décédé à Mezieres (Seine-et-Oise)., 16 frimaire an IX (7 décembre 1800)
      inventaire après décès; Mézières-sur-Seine (Yvelines); Savary, Alexandre
    - Inventaire après décès de Charles Louis Lallemand, aubergiste, demeurant à Paris rue Maubuée, n° 529, division de la Réunion. Marie Thérèse Pesteur, sa veuve., 6 nivôse an IX (27 décembre 1800)
      inventaire après décès; Maubuée (rue); Lallemand, Charles Louis; Pesteur, Marie Thérèse; hôtelier
  - Répertoire. 1791, 1er février - an VII, frimaire, 1er février 1791 - 29 frimaire an VII (19 décembre 1798); MC/RE/XXII/12
    Répertoire des notaires Louis Bertels (1 février 1791-17 brumaire an VI (7 novembre 1797), Alexandre Maistre (12 pluviôse an III (31 janvier 1795)-29 frimaire an VII (19 décembre 1798).
    Répertoire chronologique des brevets.